---
title: "HW2"
date: today
author: "侯思存，劉宸甫，陳豪駿，尹法祥，溫翎杰"
format:
 pdf:
    include-in-header:
      - text: |
         \usepackage{setspace,relsize}
         \usepackage{geometry}
         \geometry{verbose,tmargin=2.5cm,bmargin=2.5cm,lmargin=2.5cm,rmargin=2.5cm}
mainfont: "Microsoft JhengHei UI"
toc: true
lang: zh-Tw
documentclass: article
pdf-engine: xelatex
execute:
  tidy: true
---

```{r setup, include=FALSE}
knitr::opts_chunk$set(warning = FALSE, message = FALSE)
library(showtext)
showtext_auto()
```

## 讀取資料：知名度與支持度

```{r}
library(dplyr)
library(ggplot2)
library(haven)

data <- read_sav("poll.sav")
data_north<-data[which(data[,1]==1),]
data_west<-data[which(data[,1]==2),]#先將資料分成北跟中西區
data_north<-data_north[,-3]
data_west<-data_west[,-2]

north_multiple_answer<-data_north[,c(3:10)]
west_multiple_answer<-data_west[,c(3:10)]
multiple_answer<-data[,c(4:11)]
sum(north_multiple_answer == 3)
#列出候選人知名度
# 創建候選人和區域的資料框
candidate_ids <- 1:10
regions <- c("北區", "中西區")  # 兩個區域
age<-c(1:5)
edu<-c(1:5)
sex<-c(1:2)
# 創建一個空的資料框，行是候選人，列是區域
popularity <- data.frame(matrix(nrow = length(candidate_ids),
                                ncol = length(regions)+length(age)+length(edu)+length(sex)))
rownames(popularity) <- paste("candidate", candidate_ids, sep = "")
colnames(popularity) <- c(regions,
                          paste("age", age, sep = ""),
                          paste("education", edu, sep = ""),
                          paste("sex", sex, sep = ""))

popularity[, "北區"] <- sapply(candidate_ids, 
function(i) sum(north_multiple_answer == i))


popularity[, "中西區"] <- sapply(candidate_ids,
function(i) sum(west_multiple_answer == i))

for (v in 1:5) {
  col_name <- paste("age", v, sep = "")
  popularity[, col_name] <- sapply(candidate_ids,
function(i) sum((multiple_answer == i) & (data$v6 == v)))
}

for (e in 1:5) {
  col_name <- paste("education", e, sep = "")
  popularity[, col_name] <- sapply(candidate_ids, 
function(i) sum((multiple_answer == i) & (data$v7 == e)))
}

for (s in 1:2) {
  col_name <- paste("sex", s, sep = "")
  popularity[, col_name] <- sapply(candidate_ids, 
function(i) sum((multiple_answer == i) & (data$v8 == s)))
}

#將資料轉換為長格式與改寫變數
library(reshape2)
popularity$candidate<-paste("candidate",1:10,sep="")

popularity <- popularity%>%
  mutate(candidate=case_when(
    candidate == "candidate1" ~ "1號候選人",
    candidate == "candidate2" ~ "2號候選人",
    candidate == "candidate3" ~ "3號候選人",
    candidate == "candidate4" ~ "4號候選人",
    candidate == "candidate5" ~ "5號候選人",
    candidate == "candidate6" ~ "6號候選人",
    candidate == "candidate7" ~ "7號候選人",
    candidate == "candidate8" ~ "8號候選人",
    candidate == "candidate9" ~ "9號候選人",
    candidate == "candidate10" ~ "10號候選人",
    TRUE ~ as.character(candidate)
  ))

popularity_long_region <- melt(popularity, 
                               id.vars = "candidate", 
                               measure.vars = c("北區", "中西區"),
                               variable.name = "region", 
                               value.name = "popularity")

# 轉換 age 
popularity_long_age <- melt(popularity, id.vars = "candidate", 
                            measure.vars = paste("age", 1:5, sep = ""),
                            variable.name = "age", 
                            value.name = "popularity") 
popularity_long_age <-popularity_long_age%>%
  mutate(age = case_when(
    age == "age1" ~ "20-29歲",
    age == "age2" ~ "30-39歲",
    age == "age3" ~ "40-49歲",
    age == "age4" ~ "50-59歲",
    age == "age5" ~ "60歲以上",
    TRUE ~ as.character(age)
  ))
  

# 轉換 education 
popularity_long_education <- melt(popularity, 
                                  id.vars = "candidate", 
                                  measure.vars = paste("education", 1:5, sep = ""),
                                  variable.name = "education", 
                                  value.name = "popularity")
popularity_long_education <-popularity_long_education%>%
  mutate(education = case_when(
    education == "education1" ~ "1:小學或以下",
    education == "education2" ~ "2:初中、國中",
    education == "education3" ~ "3:高中、高職",
    education == "education4" ~ "4:專科",
    education == "education5" ~ "5:大學以上",
    TRUE ~ as.character(education)
  ))

# 轉換 sex 
popularity_long_sex <- melt(popularity, 
                            id.vars = "candidate", 
                            measure.vars = paste("sex", 1:2, sep = ""),
                            variable.name = "sex", 
                            value.name = "popularity")
popularity_long_sex <-popularity_long_sex%>%
  mutate(sex = case_when(
    sex == "sex1" ~ "1:男性",
    sex == "sex2" ~ "2:女性",
    TRUE ~ as.character(sex)
  ))

#可視化
ggplot(popularity_long_region, 
       aes(x = candidate, y = popularity, fill = region)) +
       geom_bar(stat = "identity", position = "dodge") +
       labs( x = "Candidate", y = "Popularity") +
       theme_minimal()+
       theme(axis.text.x = element_text(angle = 45, hjust = 1))

ggplot(popularity_long_age, 
       aes(x = candidate, y = popularity, fill = age)) +
   geom_bar(stat = "identity", position = "dodge") +
   labs(x = "Candidate", y = "Popularity") +
   theme_minimal()+
   theme(axis.text.x = element_text(angle = 45, hjust = 1))

ggplot(popularity_long_education,
       aes(x = candidate, y = popularity, fill = education)) +
   geom_bar(stat = "identity", position = "dodge") +
   labs( x = "Candidate", y = "Popularity") +
   theme_minimal()+
  theme(axis.text.x = element_text(angle = 45, hjust = 1))

ggplot(popularity_long_sex, 
       aes(x = candidate, y = popularity, fill = sex)) +
   geom_bar(stat = "identity", position = "dodge") +
   labs( x = "Candidate", y = "Popularity") +
   theme_minimal()+
   theme(axis.text.x = element_text(angle = 45, hjust = 1))


```

#Support rating

```{r}
candidate_ids <- 1:10  
regions <- c("北區", "中西區")  
age<-c(1:6)
edu<-c(1:5)
sex<-c(1:2)
# 創建一個空的資料框
Support_rating <- data.frame(matrix(nrow = length(candidate_ids), 
                                    ncol = length(regions)+length(age)+length(edu)+length(sex)))
rownames(Support_rating) <- paste("candidate", candidate_ids, sep = "")
colnames(Support_rating) <- c(regions,paste("age", age, sep = ""),
                              paste("education", edu, sep = ""),
                              paste("sex", sex, sep = ""))

Support_rating[, "北區"] <- sapply(candidate_ids ,
function(i) sum(data_north$v5 == i))


Support_rating[, "中西區"] <- sapply(candidate_ids, 
function(i) sum(data_west$v5 == i))

for (v in 1:5) {
  col_name <- paste("age", v, sep = "")
  Support_rating[, col_name] <- sapply(candidate_ids, 
function(i) sum((data$v5 == i) & (data$v6 == v)))
}

for (e in 1:5) {
  col_name <- paste("education", e, sep = "")
  Support_rating[, col_name] <- sapply(candidate_ids, 
function(i) sum((data$v5 == i) & (data$v7 == e)))
}

for (s in 1:2) {
  col_name <- paste("sex", s, sep = "")
  Support_rating[, col_name] <- sapply(candidate_ids,
function(i) sum((data$v5 == i) & (data$v8 == s)))
}

Support_rating$candidate<-paste("candidate",1:10,sep="")
Support_rating <- Support_rating%>%
 mutate(candidate=case_when(
    candidate == "candidate1" ~ "1號候選人",
    candidate == "candidate2" ~ "2號候選人",
    candidate == "candidate3" ~ "3號候選人",
    candidate == "candidate4" ~ "4號候選人",
    candidate == "candidate5" ~ "5號候選人",
    candidate == "candidate6" ~ "6號候選人",
    candidate == "candidate7" ~ "7號候選人",
    candidate == "candidate8" ~ "8號候選人",
    candidate == "candidate9" ~ "9號候選人",
    candidate == "candidate10" ~ "10號候選人",
    TRUE ~ as.character(candidate)
  ))

#轉換為長格式
Support_rating_long_region <- melt(Support_rating, id.vars = "candidate", 
                               measure.vars = c("北區", "中西區"),
                               variable.name = "region", 
                               value.name = "Support_rating")


Support_rating_long_age <- melt(Support_rating, id.vars = "candidate", 
                            measure.vars = paste("age", 1:5, sep = ""),
                            variable.name = "age", 
                            value.name = "Support_rating")
Support_rating_long_age<- Support_rating_long_age%>%
  mutate(age = case_when(
    age == "age1" ~ "20-29歲",
    age == "age2" ~ "30-39歲",
    age == "age3" ~ "40-49歲",
    age == "age4" ~ "50-59歲",
    age == "age5" ~ "60歲以上",
    TRUE ~ as.character(age)
  ))


Support_rating_long_education <- melt(Support_rating, id.vars = "candidate", 
                                  measure.vars = paste("education", 1:5, sep = ""),
                                  variable.name = "education", 
                                  value.name = "Support_rating")
Support_rating_long_education <-Support_rating_long_education%>%
  mutate(education = case_when(
    education == "education1" ~ "1:小學或以下",
    education == "education2" ~ "2:初中、國中",
    education == "education3" ~ "3:高中、高職",
    education == "education4" ~ "4:專科",
    education == "education5" ~ "5:大學以上",
    TRUE ~ as.character(education)
  ))

Support_rating_long_sex <- melt(Support_rating, id.vars = "candidate", 
                            measure.vars = paste("sex", 1:2, sep = ""),
                            variable.name = "sex", 
                            value.name = "Support_rating")
Support_rating_long_sex <- Support_rating_long_sex%>%
  mutate(sex = case_when(
    sex == "sex1" ~ "1:男性",
    sex == "sex2" ~ "2:女性",
    TRUE ~ as.character(sex)
  ))

ggplot(Support_rating_long_region, 
       aes(x = candidate, y = Support_rating, fill = region)) +
   geom_bar(stat = "identity", position = "dodge") +
   labs( x = "Candidate", y = "Support_rating") +
   theme_minimal()+
   theme(axis.text.x = element_text(angle = 45, hjust = 1))

ggplot(Support_rating_long_age, 
       aes(x = candidate, y = Support_rating, fill = age)) +
       geom_bar(stat = "identity", position = "dodge") +
       labs( x = "Candidate", y = "Support_rating") +
       theme_minimal()+
       theme(axis.text.x = element_text(angle = 45, hjust = 1))

ggplot(Support_rating_long_education, 
       aes(x = candidate, y = Support_rating, fill = education)) +
       geom_bar(stat = "identity", position = "dodge") +
       labs( x = "Candidate", y = "Support_rating") +
       theme_minimal()+
       theme(axis.text.x = element_text(angle = 45, hjust = 1))

ggplot(Support_rating_long_sex,
       aes(x = candidate, y =Support_rating, fill = sex)) +
       geom_bar(stat = "identity", position = "dodge") +
       labs( x = "Candidate", y = "Support_rating") +
       theme_minimal()+
       theme(axis.text.x = element_text(angle = 45, hjust = 1))

total_supporting<-data.frame(matrix(nrow = length(candidate_ids), ncol = 1))
colnames(total_supporting)<-"Support_rating"
total_supporting$candidate<-c("1號候選人",
                             "2號候選人",
                             "3號候選人",
                             "4號候選人",
                             "5號候選人",
                             "6號候選人",
                             "7號候選人",
                             "8號候選人",
                             "9號候選人",
                             "10號候選人")
total_supporting[, "Support_rating"] <- sapply(candidate_ids ,function(i) sum(data$v5 == i))

ggplot(total_supporting, aes(x = candidate, y =Support_rating)) +
   geom_bar(stat = "identity", position = "dodge") +
   labs( x = "Candidate", y = "Support_rating") +
   theme_minimal()+
   theme(axis.text.x = element_text(angle = 45, hjust = 1))
```

依照地區知名度佔比圓餅圖

```{r}
library(dplyr)
popularity_long_region <- popularity_long_region %>%
  group_by(region) %>%
  mutate(total_popularity = sum(popularity)) %>%
  mutate(popularity_normalized = popularity / total_popularity) %>%
  ungroup() %>%
  mutate(percentage = round(popularity_normalized * 100, 1)) 

ggplot(popularity_long_region, 
       aes(x = factor(1), y = popularity_normalized, fill = candidate)) +
       geom_bar(stat = "identity", width = 1) +
       coord_polar("y") +
       facet_wrap(~ region) +  
       labs(title = "Candidate Popularity by Region (Normalized)", x = NULL, y = NULL) +
       theme_void() +  
       theme(legend.title = element_blank(),
             legend.position = "right") + 
  geom_text(aes(label = paste0(percentage, "%")), 
            position = position_stack(vjust = 0.5)) 


```

依照年齡區間 知名度佔比圓餅圖

```{r}

library(dplyr)
popularity_long_age <- popularity_long_age %>%
  group_by(age) %>%
  mutate(total_popularity = sum(popularity)) %>%
  mutate(popularity_normalized = popularity / total_popularity) %>%
  ungroup() %>%
  mutate(percentage = round(popularity_normalized * 100, 1))  
ggplot(popularity_long_age, 
       aes(x = factor(1), y = popularity_normalized, fill = candidate)) +
       geom_bar(stat = "identity", width = 1) +
       coord_polar("y") +  
       facet_wrap(~ age) +  
       labs(title = "Candidate Popularity by Age Group (Normalized)", x = NULL, y = NULL) +
       theme_void() + 
       theme(legend.title = element_blank(),
             legend.position = "right") +  
       geom_text(aes(label = paste0(percentage, "%")), 
            position = position_stack(vjust = 0.5))  

```

依照教育程度知名度佔比圓餅圖

```{r}
library(dplyr)
popularity_long_education <- popularity_long_education %>%
  group_by(education) %>%
  mutate(total_popularity = sum(popularity)) %>%
  mutate(popularity_normalized = popularity / total_popularity) %>%
  ungroup() %>%
  mutate(percentage = round(popularity_normalized * 100, 1))  

ggplot(popularity_long_education, 
       aes(x = factor(1), y = popularity_normalized, fill = candidate)) +
       geom_bar(stat = "identity", width = 1) +
       coord_polar("y") +  
       facet_wrap(~ education) +  
       labs(title = "Candidate Popularity by Education (Normalized)", x = NULL, y = NULL) +
       theme_void() + 
       theme(legend.title = element_blank(),
             legend.position = "right") +
       geom_text(aes(label = paste0(percentage, "%")), 
       position = position_stack(vjust = 0.5))  

```

依照性別知名度佔比圓餅圖

```{r}
library(dplyr)
popularity_long_sex <- popularity_long_sex %>%
  group_by(sex) %>%
  mutate(total_popularity = sum(popularity)) %>%
  mutate(popularity_normalized = popularity / total_popularity) %>%
  ungroup() %>%
  mutate(percentage = round(popularity_normalized * 100, 1)) 

ggplot(popularity_long_sex,
       aes(x = factor(1), y = popularity_normalized, fill = candidate)) +
       geom_bar(stat = "identity", width = 1) +
       coord_polar("y") +  
       facet_wrap(~ sex) +  
       labs(title = "Candidate Popularity by Sex (Normalized)", x = NULL, y = NULL) +
       theme_void() +  
       theme(legend.title = element_blank(),  
        legend.position = "right") +
       geom_text(aes(label = paste0(percentage, "%")), 
                 position = position_stack(vjust = 0.5))  


```

## 1、知名度與支持度分析

1.  整體來看，不論是知名度或支持度，2,8,9號候選人都很沒有競爭力。

    依照地區的知名度來看，北區最高是3號候選人，中西區最高是1號。\
    而在中西區，3,4,7,10號候選人的知名度相差不大。

2.  高齡大多知曉3號候選人，而年輕族群則較為熟識7號候選人。

3.  教育水準較高的選民較多比例會選擇3號候選人，反之較低者會傾向選7號候選人。

4.  支持度最高為3號候選人，其次為7號，但差異不大。

## 2、三號候選人選舉策略

### 觀察

#### 知名度

1.  3號候選人在中西區的知名度低於1,7號候選人

2.  在年輕選民中（20-40間），3號候選人的知名度低於7號候選人，尤其是在20-30歲的區段。

3.  3號候選人在各個教育程度的群眾中皆較為知名，但與7號候選人的差距在高教育程度的選民時減小。

#### 支持度

4.  教育水準較低的選民較傾向3號候選人，反之較高者會傾向選7號候選人。

5.  整體而言，3號候選人的支持度略微高於7。

### 結論

認為3號候選人若想在市議員選舉中增加當選的勝算，策略上應該以7號候選人作為主要競爭對手。\
除了穩住自己的基本盤（高齡、低教育程度）以外，應該也向年輕選民和高教育程度者多多表現自己，提升支持度。\
且因為調查限制為20歲，忽略了選舉時剛獲得選舉權的首投族，以此調查的趨勢來看，7號候選人可能有潛藏的票倉，\
需要注意。

## 3、第3號候選人支持率的預測模式

```{r}
#模型建立：logistic
dt<-data[,c("v1","v5","v6","v7","v8")]
colnames(dt)<-c("region","support","age","education","sex")
dt$region<-as.factor(dt$region)
dt[,"support"]<-dt[,"support"]==3
dt<-dt[-which(dt[,"age"]==6),]#刪除遺失值
dt<-dt[-which(dt[,"education"]==95),]#刪除遺失值
dt$age <- factor(dt$age)
dt$education<-factor(dt$education)
dt$sex<-as.factor(dt$sex)
model1<-glm(dt$support~dt$region+dt$age+dt$education+dt$sex,
            data=dt,
            family = binomial(link = "logit"))
summary(model1)

#Step method
model1.step <- step(model1,direction = c("both"))
summary(model1.step)


```

## 模型觀察

### Logistic : Step Method

透過Step method，我們知道模型中education2,3,4與region2為顯著。\
因模型預設以每個變數的１為基底，我們得到以下結論：

-   region2(中西區)的係數約為-0.7481。\
    代表選民來自中西區時，支持三號候選人的可能性約為北區選民的 $e^{-0.4781}=0.473$ 倍

-   education2(初中、國中)的係數約為0.6172。\
    代表選民最高學歷為初中或國中時，支持三號候選人的可能性約為最高學歷為小學或以下的 $e^{0.6172}=1.855$ 倍

-   education3(高中、高職)的係數約為0.5075。\
    代表選民最高學歷為高中或高職時，支持三號候選人的可能性約為最高學歷為小學或以下的 $e^{0.5075}=1.661$ 倍

-   education4(專科)的係數約為0.6118。\
    代表選民最高學歷為專科時，支持三號候選人的可能性約為最高學歷為小學或以下的 $e^{0.6118}=1.844$ 倍
